# 请教陈版，持有待售处置组问题

提问人：gpqg 时间：2018-05-22 14:14:58
陈版，如果某公司计划处置一组资产，该组资产包括商誉 固定资产 无形资产 存货 以公允价值计量且其变动计入当期损益的金融资产，企业将划分为持有待售之前报告日的账面价值总计为 16000 万元，划归为持有待售前重新计量的账面价值为 14900 万元。 那么我的问题是，该处置组划归为持有待售前应确认的减值损失=16000-14900=1100万元 对吗？
这里有一个疑问，对于处置组来说，其中包含的存货不应该通过资产减值准则的规定处理，而且处置组中的以公允价值计量且其变动计入当期损益的金融资产也并不计提减值。那么处置组的资产减值损失，就应该把处置组中的存货 以公允价值计量且其变动计入当期损益的金融资产这两项资产给排除在外，再进行减值测试对吗？ 谢谢陈版。

回答人：chenyiwei
对存货等不适用CAS 42的计量规定的资产，应首先按照适用的会计准则（如CAS 1、CAS 22等）进行减值测试和计提减值准备（如需要），再将已足额计提准备的此类资产的账面价值与处置组内其他资产的账面价值合并，对该处置组的整体账面价值与整体可收回金额比较，确定归属于处置组内其他非流动资产的减值准备。